【裁判字號】    90,附民,78
【裁判日期】    900912
【裁判案由】    偽造有價證券等
【裁判全文】
臺灣高等法院刑事附帶民事訴訟判決                    九十年度附民字第七八號
    原      告  乙○○
    訴訟代理人  王上律師
    被      告  甲○○
右列被告因偽造有價證券等案件（八十九年度上訴字第四五四二號），原告提起附帶
民事訴訟，請求損害賠償，本院判決如左：
    主  文
原告之訴及假執行之聲請均駁回。
    事  實
甲、原告方面：
一、聲明：(一)被告應給付原告新臺幣（下同）佰伍拾萬元，及自起訴狀繕本送達
    被告翌日起至清償日止，按年息百分之五之利息。(二)第一項三百五十萬元中扣除
    三百二十萬二千五百元後之部分請宣告免供擔保之假執行或三百五十萬元均供擔
    保聲請宣告假執行。
二、陳述：
  (一)被告侵權行為之事實引用刑事判決書所載被告之犯罪事實（如附件）之記載，惟
    被告詐騙之金額應為三百五十萬元。
  (二)查被告之侵權行為，使原告受有財產上之損害，爰求為命被告賠償佰伍拾萬元
    及自本件起訟狀繕本送達被告翌日起至清償日止，按照法定利率計算之遲延利息
    。
乙、被告方面：
一、聲明：(一)原告之訴及假執行之聲請均駁回。
二、陳述：(一)否認原告所指之侵權行為事實。理由引用刑事判決書所載其否認犯罪事
    實之理由。（二）原告知悉本事件已逾二年，其請求權時效業已完成。
    理  由
一、原告主張被告犯有詐欺、行使偽造私文書及偽造有價証券等罪，業經本院刑事判
    決（如附件）認定在案，則原告主張被告對其有財產上之侵權行為事實，堪以認
    定。
二、惟按因侵權行為所生之損害賠償請求權，自請求權人知有損害及賠償義務人時起
    ，二年間不行使而消滅；又消滅時效，自請求權可行使時起算；民法第一百九十
    七條第一項前段及第一百二十八條前段分別定有明文。查原告於民國八十八年三
    月一日對被告提出刑事告訴時，於告訴狀內載明其於八十八年二月二十二日至桃
    園縣蘆竹地政事務所申請建物及土地登記簿謄本，赫然發覺該不動產勝本之抵押
    權記載根本無原告姓名，亦無八十一年九月二十八日之抵押權設定登記，始知受
    騙（見八十八年度偵字第五五九五號卷第三頁），是原告於八十八年二月二十二
    日即知為被告詐騙而受有損害，並就斯時起即得向被告請求賠償，故其請求權時
    效應於九十年二月二十一日完成。然其遲至九十年二月二十二日始向本院提起刑
    事附帶民事訴訟，顯逾二年之時效，被告主張原告請求權時效已完成而拒絕給付
    ，洵屬有據。原告本於侵權行為法律關係請求被告賠償三百五十萬元及自起訴狀
    繕本送達翌日起至清償日止按年息百分之五計算之利息，為無理由，應予駁回。
    原告之訴既經駁回，其假執行之聲請即失所附麗，併予駁回。
據上論結，本件原告之訴，為無理由，依刑事訴訟法第五百零二條第一項，判決如主
文。
中      華      民      國    九十      年      九      月     十二     日
                                臺灣高等法院刑事第十三庭
                                    審判長法  官  蔡    燉
                                          法  官  李  春  地
                                          法  官  盧  彥  如
右正本證明與原本無異。
如不服本判決應於收受送達後十日內向本院提出上訴書狀，其未敘述上訴之理由者並
得於提起上訴後十日內向本院補提理由書（均須按他造當事人之人數附繕本）。
                                          書記官  何  閣  梅
中      華      民      國    九十      年      九      月     十三     日


司法院資訊處製作；財團法人民間司法改革基金會備份。
